Inventaris van de archieven van Nederlandse Vertegenwoordigingen in de Britse Gebiedsdelen in Afrika, Amerika, Azie en Europa, te Harare, te Nairobi, te Nassau, te Hongkong, te Aden, te Singapore en te Valetta (1953-1980)
Nationaal Archief, Den Haag
- Consulaat-generaal Kenya te Nairobi, 2.
  - Algemeen archief, 2.1
    - Culturele aangelegenheden, onderwijs, voorlichting, 8.
      - Stukken betreffende het promoten van Nederland in Oost-Afrika doormiddel van een voorlichtingsbulletin., 1964; 299; 1 omslag
    - Staatkunde, landsverdediging, internationale organisaties, 9.
      - Staatkunde, 9.1
        - Binnenlandse staatkunde, 9.1.1
          - Stukken betreffende oorzaken en verloop van de Mau Mau opstand in Kenya., 1952-1956; 300; 1 omslag
          - Stukken betreffende aangelegenheden inzake de onafhankelijkheid van Oost-Afrikaanse landen., 1954-1964; 301-303; 2 pakken en 1 omslag
            - Algemeen, 1954 - 1964, 301
            - Tanganyika, 1955 - 1964, 302
            - Uganda, 1963, 303; omslag
          - Stukken betreffende de algemene binnenlandse ontwikkelingen in Oost-Afrikaanse landen., 1955-1964; 304-312; 2 pakken en 7 omslagen
            - Algemeen. 1956-1964, 304-306
              - 1956-1958, 304
              - 1960-1962, 305
              - 1964, 306
            - Kenya. 1959-1964, 307-309
              - 1959-1960, 307
              - 1961-1962, 308; pak
              - 1964, 309
            - Tanganyika, 1964, 310
            - Uganda. 1955-1964, 311-312
              - 1955-1962, 311; pak
              - 1964, 312
          - Stukken betreffende verslagen van de dienstreizen van de consuls te Nairobi., 1955-1964; 313-323; 11 omslagen
            - Noordwest-Tanganyika en Uganda, 1955, 313
            - Tanganyika en Kenya, 1955, 314
            - Kenya, Zanzibar, Tanganyika en Uganda, 1955 - 1964, 315
            - Tanganyika. 1956-1958, 316-320
              - Diverse steden, 1956, 316
              - Dar es Salaam, 1956 - 1957, 317
              - Mbeya, 1957, 318
              - Noordelijke en Tanga provincie, 1957 - 1958, 319
              - Westelijke en Lake provincies, 1957 - 1958, 320
            - Uganda, 1956 - 1958, 321
            - Kenya. 1956-1963, 322-323
              - Mombasa, 1956, 322
              - Northern Frontier district, 1963, 323
          - Stukken betreffende het kiesrecht van Afrikanen in Oost-Afrikaanse landen., 1956-1958; 324; 1 omslag
          - Stukken betreffende de oprichting van de Mozambique African National Union (MANU)., 1956-1961; 325; 1 omslag
          - Stukken betreffende het opmaken van jaarrapporten inzake de algemene ontwikkelingen in Oost-Afrikaanse landen., 1956-1964; 326-330; 2 pakken en 3 omslagen
            - Algemeen, 1956 - 1962, 326; pak
            - Kenya, 1960 - 1964, 327; pak
            - Tanganyika, 1963 - 1964, 328
            - Uganda, 1962 - 1964, 329
            - Zanzibar, 1962 - 1963, 330
          - Stukken betreffende de ontwikkeling van parlement en de wetgevende raden in Oost-Afrikaanse landen., 1958-1964; 331; 1 omslag
          - Stukken betreffende het streven van de Oost-Afrikaanse landen om te komen tot een federatie op economisch en militair terrein., 1960-1963; 332-333; 2 omslagen
            - Voorbereiding, 1960 - 1963, 332
            - Commentaar op het rapport Economische Gevolgen van een Oost-Afrikaanse Federatie van dr. W. Drees jr, 1962 - 1963, 333
          - Stukken betreffende de onafhankelijkheid van Uganda en de aanbieding van de geloofsbrieven van de Nederlandse chef de poste aan de nieuwe president., 1962-1964; 334; 1 omslag
          - Stukken betreffende de verwerving van de onafhankelijkheid door Kenya., 1963-1964; 335; 1 pak
          - Stukken betreffende de onafhankelijkheidsfeesten in Kenya en verslagen van reizen door Oost-Afrika van mr. D.J.C. van der Peijl, chef der Directie Afrika en het Midden Oosten van het Ministerie van Buitenlandse Zaken., 1963-1964; 336; 1 omslag
          - Stukken betreffende staatsgrepen in Oost-Afrikaanse landen., 1964; 337-338; 2 omslagen
            - Tanzania, 1964, 337
            - Zanzibar, 1964, 338
        - Buitenlandse betrekkingen, 9.1.2
          - Stukken betreffende de berichtgeving in de pers van Oost-Afrikaanse landen inzake de verhouding van Nederland met Indonesië., 1955-1962; 339; 1 omslag
          - Stukken betreffende de bezoeken van buitenlandse hoogwaardigheidsbekleders aan Oost-Afrikaanse landen en vice versa., 1955-1964; 340-346; 7 omslagen
            - Bezoeken van regeringspersonen uit Oost-Afrikaanse landen aan Nederland. 1955-1963, 340-341
              - Algemeen, 1955 - 1963, 340
              - Gouverneur-generaal van Tanganyika, M. Mac Donald, 1956, 341
            - Bezoeken van leden van het Engels Koninklijk Huis aan Nairobi en Nederland, 1956 - 1958, 342
            - Bezoeken van buitenlandse regeringspersonen aan Oost-Afrikaanse landen. 1964, 343-345
              - Buitenlandse staatshoofden aan Tanganyika en Zanzibar, 1964, 343
              - Keizer Haile Selassie van Ethiopië aan Uganda, 1964, 344
              - D. Ketel, directeur Afrika en Midden-Oosten van het Ministerie van Buitenlandse Zaken, aan Kenya, 1964, 345
            - Bezoeken van hoogwaardigheidsbekleders uit Kenya aan het buitenland en vice versa, 1964, 346
          - Stukken betreffende plaats en functie van de East Africa High Commission., 1956-1957; 347; 1 omslag
          - Stukken betreffende de boycot van Zuid-Afrika door Oost-Afrikaanse landen vanwege het apartheidsregime van Zuid-Afrika, de Afro-Asian Peoploes Solidarity Conference in Moshi op 10 februari 1963 en de Capricorn African Society., 1956-1963; 348; 1 omslag
          - Stukken betreffende de grensconflicten van Kenya met Ethiopië, Soedan en Somalië., 1956-1964; 349; 1 omslag
          - Stukken betreffende de verhouding van Soedan met Uganda en Kenya., 1956-1964; 350; 1 omslag
          - Stukken betreffende de reacties in Oost-Afrika op de toenemende communistische infiltratie in Kenya, Tanganyika en Uganda., 1958-1964; 351-352; 2 omslagen
            - 1958-1962, 351
            - 1964, 352
          - Stukken betreffende de buitenlandse betrekkingen van Kenya met landen in Oost-Afrika., 1961-1964; 353-356; 4 omslagen
            - 1964, 353
            - Congo, 1964, 354
            - Ethiopië, 1964, 355
            - Tanganyika, 1961 - 1963, 356
          - Stukken betreffende de deelname van Oost-Afrikaanse landen aan Oost-Afrikaanse organisaties., 1962-1964; 357-359; 1 pak en 2 omslagen
            - East African Common Services Organization (EACSO), 1962 - 1964, 357; pak
            - Oprichting van een Oost-Afrikaanse Federatie, 1963 - 1964, 358
            - Oost-Afrikaanse Gemeenschappelijke Markt, 1964, 359
          - Stukken betreffende de oprichting van diplomatieke missies in het buitenland door Kenya en vice versa, 1961-1964; 360; 1 omslag
          - Stukken betreffende de diplomatieke betrekkingen van Nederland met Zanzibar., 1963-1964; 361; 1 omslag
          - Stukken betreffende de radio-uitzending in Kenya en Zanzibar inzake de felicitaties van Nederland vanwege de onafhankelijkheid van deze landen., 1963-1964; 362; 1 omslag
          - Stukken betreffende de buitenlandse politieke koers van Kenya na de onafhankelijkheid., 1964; 363; 1 omslag
          - Stukken betreffende de erkenning van nieuwe regimes in Tanganyika en Zanzibar door diverse landen., 1964; 364-365; 2 omslagen
            - Tanganyika, 1964, 364
            - Zanzibar, 1964, 365
          - Stukken betreffende de fusie tussen Tanganyika en Zanzibar tot de United Republic of Tanzania., 1964; 366; 1 omslag
          - Stukken betreffende de verhouding van Tanganyika en Zanzibar met China., 1964; 367; 1 omslag
          - Stukken betreffende de verhouding van Uganda met andere landen., 1964; 368; 1 omslag
      - Landverdediging, 9.2
        - Stukken betreffende het sluiten van overeenkomsten tot wederzijdse militaire hulp tussen Uganda en Tanganyika en tussen Kenya en Ethiopië., 1958-1963; 369; 1 omslag
        - Stukken betreffende de ontwikkelingen bij de krijgsmacht van Kenya., 1964; 370; 1 omslag
        - Stukken betreffende het sluiten van een militair akkoord tussen Kenya en Ethiopië., 1964; 371; 1 omslag
        - Stukken betreffende hulp van China en Canada bij de opbouw van het leger van Tanzania., 1964; 372; 1 omslag
      - Internationale organisaties, 9.3
        - Stukken betreffende aangelegenheden inzake congressen en conferenties., 1957-1961; 373-374; 2 omslagen
          - Reacties van Oost-Afrikaanse landen op de uitnodiging van Egypte om deel te nemen aan een Afro-Aziatische Solidariteitsconferentie, 1957 - 1958, 373
          - Diverse congressen en conferenties te Kampala in Uganda, 1958 - 1961, 374
        - Stukken betreffende de relatie van Oost-Afrikaanse landen tot internationale organisaties., 1959-1964; 375-381; 7 omslagen
          - Europese Economische Gemeenschap (EEG). 1959-1964, 375-377
            - Algemeen, 1959 - 1963, 375
            - Standpunten van de Britse gebiedsdelen inzake de mogelijke toetreding van het Verenigd Koninkrijk tot de EEG, 1961 - 1962, 376
            - Onderhandelingen inzake een associatie, 1964, 377
          - Verenigde Naties (VN). 1959-1964, 378-381
            - Wereldbankrapport over Kenya en de reacties daarop in Kenya, 1959 - 1964, 378
            - Toetreding van Uganda tot VN-organisaties. Het Permanente Hof van Arbitrage, 1963-1964, 379
            - Toetreding van Uganda tot VN-organisaties. Het Permanente Hof van Internationale Justitie, 1963 - 1964, 380
            - Verzoek aan Kenya en Uganda om steunverlening voor de Nederlandse kandidatuur voor een zetel in de Uitvoerende Raad van de United Nations Educational, Scientific and Cultural Organization (UNESCO), 1964, 381
  - Geheim archief, 2.2
    - Stukken betreffende het eventueel verstrekken van een lening door Nederland aan Kenya., 1956; 382; 1 omslag
    - Stukken betreffende de restricties op de invoer van kroonkurken in Kenya ter bescherming van de eigen industrie., 1959; 383; 1 omslag
    - Stukken betreffende plannen tot het verkrijgen van landingsrechten voor Oost-Afrikaanse landen door de Koninklijke Luchtvaartmaatschappij (KLM)., 1959-1964; 384; 1 omslag
    - Stukken betreffende de binnenlandse situatie in Kenya voor en na de onafhankelijkheid., 1963-1964; 385; 1 omslag
    - Brief aan het Nederlandse Ministerie van Buitenlandse Zaken inzake de revolutie in Zanzibar., 1964; 386; 1 stuk
    - Dossierinventaris van het geheim archief van het Nederlands Consulaat-Generaal, later Ambassade, in Kenya over de periode 1955 - 1964., 1983; 387; 1 stuk
- Consulaat Bahama's te Nassau, 3.
  - Dossierinventaris van het archief van het Nederlands Consulaat in de Bahama's over de periode 1961 - 1965., 388; 1 stuk
- Consulaat-Generaal Hongkong te Hongkong, 4.
  - Algemeen archief, 4.1
    - Algemeen, 0.
      - Register van Nederlandse onderdanen te Hongkong., 1951-1962; 389; 1 deel
      - Agenda' s van ingekomen en uitgegane stukken inzake economische onderwerpen., 1954-1958; 390-391; 2 delen
        - 1954 jan. 05 - 1957 mei 13, 390
          (t/m agendanr. H-210)
        - 1957 mei 13 - 1958 mei 08, 391
          (t/m agendanr. H-337)
      - Agenda' s van ingekomen en uitgegane stukken., 1955-1964; 392-404; 13 delen
        - 1955, 392
        - 1955 apr. 04 - 1955 nov. 10, 393
        - 1955 nov. 11 - 1956 juni 27, 394
          (t/m agendanr. 1920)
        - 1956 juni 27 - 1957 mrt. 19, 395
        - 1957 mrt. 20 - 1958 juni 20, 396
          (t/m agendanr. 1184)
        - 1958 juni 20 - 1959 juli 14, 397
          (t/m agendanr. 1529)
        - 1959 juli 14 - 1960 sep. 05, 398
          (t/m agendanr. 1804)
        - 1960 sep. 05 - 1961 sep. 13, 399
          (t/m agendanr. 2174)
        - 1961 sep. 13 - 1962 juni 29, 400
        - 1962 juli 01 - 1963 jan. 31, 401
        - 1963 feb. 01 - 1963 sep. 30, 402
        - 1963 okt. 01 - 1964juni 16, 403
        - 1964 juni 18 - 1964 dec. 30, 404
      - Register van aankomst en vertrek van Nederlandse schepen te Hongkong., 1956-1963; 405; 1 deel
      - Dossierinventaris van het archief van het Nederlands Consulaat-Generaal te Hongkong over de periode 1955 - 1964., 1972; 406; 1 stuk
    - Organisatie, 1.
      - Stukken betreffende de overdracht van archief van de Nederlandse posten te Formosa en China aan het Nederlandse Ministerie van Buitenlandse Zaken., 1957-1963; 407; 1 omslag
    - Protocol, 2.
      - Stukken betreffende aangelegenheden met betrekking tot Nederlands Koninklijk Huis., 1952-1964; 408-413; 3 pakken en 3 omslagen
        - Algemeen, 1952 - 1964, 408; pak
        - Overlijden van prinses Wilhelmina, 1962 - 1963, 409
        - Reis van prinses Beatrix naar Hongkong, 1962 - 1964, 410; pak
          Openbaarheid beperkt tot 1 januari 2039
        - Verjaardag van koningin Juliana en het zilveren huwelijksfeest van koningin Juliana en prins Bernhard, 1955 - 1964, 411
        - Viering van Koninginnedag. 1956-1964, 412-413
          - 1956-1960, 412; pak
          - 1961-1964, 413
      - Stukken betreffende de aandacht voor Nederlandse feestdagen en herdenkingen in Hongkong., 1956-1964; 414; 1 omslag
    - Juridische aangelegenheden, 3.
      - Stukken betreffende de voorrechten, faciliteiten en rechten van de Nederlandse diplomatieke ambtenaren in Hongkong., 1951-1964; 415; 1 pak
      - Stukken betreffende bemiddelen bij het verkrijgen van uitkeringen aan nazivervolgden, uitkeringen aan Indische oorlogslachtoffers en rechthebbenden op een Birma-Thailand uitkering., 1955-1964; 416; 1 pak
    - Aangelegenheden van openbare orde, openbare gezondheidszorg, 4.
      - Stukken betreffende de status van Nederlandse onderdanen van Chinese afstammeling afkomstig uit Nieuw-Guinea., 1955-1964; 417; 1 omslag
      - Stukken betreffende het beleid van Nederland inzake de behartiging van de belangen van Nederlanders op Formosa., 1956-1960; 418; 1 omslag
      - Stukken betreffende het beleid van Hongkong inzake de toelating van Nederlandse Chinezen uit Nieuw-Guinea en regelgeving van Nederland inzake de toelating tot Nieuw-Guinea., 1957-1963; 419; 1 omslag
      - Stukken betreffende een toename van radioactieve neerslag te Hongkong als gevolg van Amerikaanse atoomproeven., 1958; 420; 1 omslag
      - Stukken betreffende de ontwikkeling van de ziektes cholera en tuberculose te Hongkong., 1961-1962; 421; 1 omslag
    - Verkeer en vervoer, verbindingen en elektronica, 5.
      - Stukken betreffende luchtvaartaangelegenheden van Hongkong., 1955-1963; 422; 1 omslag
      - Stukken betreffende scheepvaartaangelegenheden van Hongkong., 1955-1963; 423; 1 omslag
      - Stukken betreffende de ontwikkeling van het spoorwegnet in China., 1956; 424; 1 omslag
    - Economie, 6.
      - Algemeen, 6.1
        - Stukken betreffende de algemene economische berichtgeving over Hongkong., 1955-1957; 425; 1 omslag
        - Stukken betreffende de economische betrekkingen van China met andere landen., 1955-1957; 426; 1 pak
        - Stukken betreffende de onderlinge economische betrekkingen van andere landen., 1955-1963; 427; 1 omslag
        - Stukken betreffende de economische betrekkingen van Hongkong met andere landen., 1955-1964; 428-433; 1 pak en 5 omslagen
          - Algemeen, 1955 - 1964, 428
          - Azië, 1961, 429
          - China, 1956 - 1959, 430
          - Formosa, 1955 - 1962, 431
          - Macau, 1958 - 1964, 432
          - Nederland, 1956 - 1964, 433; pak
        - Stukken betreffende de economische betrekkingen van Nederland met China en Formosa., 1955-1964; 434; 1 omslag
        - Stukken betreffende economische bezoeken., 1955-1965; 435-437; 1 pak en 2 omslagen
          - Bezoeken van zakenlieden uit Hongkong aan Nederland, 1955 - 1958, 435
          - Bezoeken van buitenlandse regeringspersonen aan Hongkong, 1961 - 1964, 436; pak
          - Bezoeken van Nederlandse handelsmissies aan Hongkong, 1964 - 1965, 437
      - Geld, bank, beurs en kredietwezen, 6.2
        - Stukken betreffende de ontwikkeling van het bankwezen in Hongkong., 1958-1964; 438; 1 omslag
        - Stukken betreffende het kredietwezen en het verlenen van kredieten in Hongkong., 1963-1964; 439; 1 omslag
      - Goederen, 6.3
        - Stukken betreffende de bevordering van de handelsbetrekkingen van Hongkong met Nederland., 1956-1964; 440-442; 1 pak en 2 omslagen
          - Kwaliteitscontrole op Nederlandse producten, 1956 - 1964, 440
          - Handelsrestricties, 1958 - 1964, 441; pak
          - Certificaten van oorsprong, 1960 - 1964, 442
        - Stukken betreffende de in- en uitvoerbepalingen van Hongkong en China., 1957-1964; 443; 1 omslag
        - Stukken betreffende diverse handelstentoonstellingen in Hongkong., 1958-1964; 444; 1 omslag
        - Stukken betreffende de handelsbetrekkingen van Hongkong met andere landen., 1959-1965; 445; 1 pak
      - Productie en consumptie, 6.4
        - Stukken betreffende de concurrentiepositie van Hongkong ten opzichte van China inzake land- en tuinbouwproducten., 1955-1959; 446; 1 omslag
        - Stukken betreffende de aanbesteding van grote werken in Hongkong., 1956-1964; 447-448; 2 omslagen
          - Algemeen, 1962 - 1964, 447
          - Zoetwaterinstallaties, 1956 - 1964, 448
    - Sociale aangelegenheden, 7.
      - Stukken betreffende de acties in Hongkong inzake de watersnoodramp van 1953 in Nederland en vice versa inzake de schade van de Typhoon Wanda in Hongkong., 1952-1963; 449; 1 omslag
    - Cultuur, onderwijs, 8.
      - Stukken betreffende aangelegenheden van het middelbaar en universitair onderwijs te Hongkong., 1953-1963; 450-451; 2 omslagen
        - Stichting van een universiteit voor Chinese studenten van middelbare scholen te Hongkong, 1953 - 1963, 450
        - Ontwikkeling van het middelbaar en universitair onderwijs te Hongkong, 1956 - 1962, 451
      - Stukken betreffende de herdenking te Hongkong van de Nederlandse gevallenen in de Tweede Wereldoorlog., 1955-1964; 452; 1 omslag
    - Staatkunde, 9.
      - Stukken betreffende het opmaken van jaarrapporten over de algemene ontwikkelingen in Hongkong over de periode 1955 - 1963., 1956-1963; 453; 1 pak
      - Stukken betreffende de bezoeken van buitenlandse hoogwaardigheidsbekleders aan Hongkong., 1956-1964; 454; 1 omslag
  - Geheim archief, 4.2
    - Algemeen, 0.
      - Dossierinventaris van het geheim archief van het Nederlands Consulaat-Generaal te Hongkong over de periode 1945 - 1964., 1972; 455; 1 stuk
    - Verkeer en vervoer, verbindingen, 5.
      - Stukken betreffende nieuwe luchtvaartlijnen van diverse luchtvaartmaatschappijen naar Hongkong., 1957-1964; 456; 1 omslag
      - Stukken betreffende het eventuele verstrekken van een radiozendvergunning door Hongkong aan het schip Veronica., 1964; 457; 1 omslag
    - Economie, 6.
      - Stukken betreffende de aanbesteding van grote werken in Hongkong., 1955-1963; 458; 1 omslag
      - Stukken betreffende de onderzoeken naar de betrouwbaarheid van firma' s en personen te Hongkong., 1955-1963; 459; 1 omslag
      - Stukken betreffende de ontduiking van het embargo tegen China door Hongkong., 1956-1959; 460; 1 omslag
    - Staatkunde, landsverdediging, 9.
      - Stukken betreffende de visie van Hongkong op de verhoudingen van andere landen onderling., 1955-1964; 461-462; 2 omslagen
        - Diverse landen, 1955 - 1963, 461
        - Nederland en Indonesië, 1956 - 1964, 462
      - Stukken betreffende het probleem van de Chinese vluchtelingen in Hongkong., 1955-1964; 463; 1 omslag
      - Stukken betreffende militaire aangelegenheden in de regio., 1956-1962; 464; 1 omslag
      - Stukken betreffende de binnenlandse ontwikkelingen in Hongkong., 1956-1964; 465; 1 pak
      - Stukken betreffende de verhouding van Hongkong met andere landen., 1956-1964; 466; 1 omslag
- Consulaat Zuid-Jemen te Aden, 5.
  - Index op de brieven van het Nederlands Consulaat in Zuid-Jemen aan de Nederlandse ambassadeur in Ethiopië te Addis Abeba., 1966-1977; 467; 1 deel
  - Dossierinventaris van het archief van het Nederlands Consulaat in Zuid-Jemen over de jaren 1952 - 1969., 468; 1 stuk
- Consulaat-Generaal Singapore te Singapore, 6.
  - Algemeen archief, 6.1
    - Algemeen, 0.
      - Agenda op uitgegane stukken van januari 1955., 469; 1 deel
      - Agenda's van ingekomen en uitgegane stukken., 1955-1964; 470-481; 12 delen
        - 1955 feb. 01 - 1955 nov. 04, 470
          (t/m agendanr. 6357)
        - 1955 nov. 04 - 1955 dec., 471
        - 1956 jan. 03 - 1956 okt. 03, 472
          (t/m agendanr. 5546)
        - 1956 okt. 03 - 1956 dec. 31, 473
        - 1957 jan. 02 - 1957 dec. 30, 474
        - 1958 jan. 01 - 1958 juni 21, 475
          (t/m agendanr. 5633)
        - 1958 juni 21 - 1958 dec. 31, 476
        - 1959 jan. 02 - 1959 dec. 31, 477
        - 1960 jan. 04 - 1960 dec. 31, 478
        - 1961, 479
        - 1963, 480
        - 1964, 481
      - Dossierinventarissen van het archief van het Nederlands Consulaat-Generaal in Singapore over de periode 1955 - 1964., [1955] - 1972; 482-483; 2 stukken
        - Eerste zending, 1972, 482
        - Tweede zending, persoonsdossiers, [1955-1964], 483
      - Indexen op ingekomen en uitgegane open-, code- en telexberichten en brieven aan het Nederlandse Ministerie van Buitenlandse Zaken en vice versa (accusatiekaarten)., 1959-1965; 484; 1 pak
    - Organisatie, 1.
      - Stukken betreffende de organisatie en de wijzigingen van het ressort van het Nederlands Consulaat-Generaal in Singapore als gevolg van staatkundige veranderingen in Azië., 1956-1963; 485; 1 pak
      - Stukken betreffende het bijwonen van congressen in Singapore door de Nederlandse consul-generaal., 1957-1964; 486; 1 omslag
    - Economie, arbeid, 6.
      - Stukken betreffende de regelingen voor de vrijhandel en de importrestricties in Singapore., 1948-1964; 487-488; 2 pakken
        - 1948 - 1960 juni, 487
        - 1960 juli - 1964, 488
      - Stukken betreffende de werving van buitenlandse arbeidskrachten voor Singapore., 1952-1961; 489-490; 2 omslagen
        - Nederlanders, 1952 - 1955, 489
        - Aziaten, 1953 - 1961, 490
      - Stukken betreffende de stimulering van de Nederlandse export naar Singapore en vice versa., 1954-1955; 491; 1 omslag
      - Stukken betreffende de verhoudingen tussen werkgever en werknemer in Singapore., 1957-1964; 492; 1 omslag
      - Stukken betreffende de bevoegdheden van het Industrial Court of Arbitration in Singapore inzake arbeidsverhoudingen in de scheepvaart., 1960-1964; 493; 1 omslag
    - Staatkunde, 9.
      - Stukken betreffende verslagen van de dienstreizen van de Nederlandse consul-generaal naar Brits-Borneo, Brunei en Serawak., 1959-1964; 494; 1 pak
  - Geheim archief, 6.2.
    - Algemeen, 0.
      - Dossierinventaris van het geheime archief van het Nederlands Consulaat-Generaal in Singapore over de periode 1955 - 1964., 1951-1965; 495; 1 stuk
      - Agenda's van ingekomen en uitgegane geheime stukken., 1954-1964; 496-505; 10 delen
        - 1954 - 1955 jan. 25, 496
          (t/m agendanr. 474/98)
        - 1955 jan. 25 - 1955 dec. 31, 497
        - 1956 jan. 03 - 1956 dec. 29, 498
        - 1957 jan. 03 - 1957 dec. 31, 499
        - 1958, 500
        - 1959, 501
        - 1960, 502
        - 1961, 503
        - 1963, 504
        - 1964, 505
    - Economie, 6.
      - Stukken betreffende de handelsbetrekkingen van Singapore met diverse landen., 1959-1964; 506; 1 pak
      - Stukken betreffende de onjuiste berichtgeving over de hulpverlening van Nederland aan Indonesië, oprichting van een afdeling Maleisië door de Centrale Kamer van Handelsbevordering en de hulpverlening van Japan aan Maleisië., 1964; 507; 1 omslag
    - Staatkunde, landsverdediging, 9.
      - Staatkunde, 9.1
        - Binnenlandse staatkunde, 9.1.1